【裁判字號】    98,裁,1906
【裁判日期】    980731
【裁判案由】    公平交易法
【裁判全文】
最  高  行  政  法  院  裁  定
                                      98年度裁字第1906號
上  訴  人  瑞士商˙大衛朵夫公司（Davidoff & CIE SA）
代  表  人  甲○○○○○○○○○○○○
            （Hanspeter Hagmann Bernhard Spiess）
訴訟代理人  易定芳  律師
被 上訴 人  行政院公平交易委員會
代  表  人  乙○○
被 上訴 人  瓏山林企業股份有限公司
代  表  人  丙○○
上列當事人間公平交易法事件，上訴人對於中華民國96年7月25
日臺北高等行政法院95年度訴字第3833號判決，提起上訴，本院
裁定如下：
    主  文
上訴駁回。
上訴審訴訟費用由上訴人負擔。
    理  由
一、按對於高等行政法院判決之上訴，非以其違背法令為理由，
    不得為之，行政訴訟法第242條定有明文。依同法第243條第
    1項規定，判決不適用法規或適用不當者，為違背法令；而
    判決有同條第2項所列各款情形之一者，為當然違背法令。
    是當事人對於高等行政法院判決上訴，如依行政訴訟法第24
    3條第1項規定，以高等行政法院判決有不適用法規或適用不
    當為理由時，其上訴狀或理由書應有具體之指摘，並揭示該
    法規之條項或其內容；若係成文法以外之法則，應揭示該法
    則之旨趣；倘為司法院解釋或本院之判例，則應揭示該判解
    之字號或其內容。如以行政訴訟法第243條第2項所列各款情
    形為理由時，其上訴狀或理由書，應揭示合於該條項各款之
    事實。上訴狀或理由書如未依此項方法表明，或其所表明者
    與上開法條規定不合時，即難認為已對高等行政法院判決合
    法表明上訴。
二、本件上訴人對於高等行政法院判決上訴，主張：「Davidoff
    」「大衛朵夫」商標為上訴人瑞士大衛朵夫公司(Davidoff
    &CIE SA)，首創使用於菸、菸草、雪茄、香菸、煙灰缸、火
    柴、煙罐等商品之著名商標。瓏山林公司以「大衛朵夫」作
    為建設案名，實有攀附上訴人商譽之嫌。是被上訴人所為之
    不處分決定，除未對於「大衛朵夫」於臺灣具有高知名度作
    認定外，仍僅以「商品類別」有無讓交易相對人誤認兩者同
    一來源或具有相當之關聯，此一標準判斷有無攀附上訴人商
    譽，且未從「考量該品牌於市場上具相當知名度，造成市場
    上之相關業者或消費者會產生一定品質之聯想」角度處理本
    案，依法自有未合。原判決忽略上揭事實，顯有判決不備理
    由等語，為其理由。惟原判決認上訴人在國內報章雜誌等平
    面媒體產品廣告上所使用之商標大多以「Davidoff」、「大
    衛朵夫Davidoff」及「大衛杜夫」，未有單獨使用「大衛朵
    夫」字樣，而經濟部智慧財產局所認定上訴人著名商標部分
    亦僅為英文「Zino」、「Davidoff」商標，上訴人於我國媒
    體廣告中並無一致之公司翻譯名稱及字樣，在廣告中所使用
    之文字除英文名稱「Davidoff」外，尚有「大衛杜夫」、「
    大衛朵夫」2種譯稱。而原審參加人瓏山林公司興建之「瓏
    山林極品-大衛朵夫」建案，雖使用與上訴人第00000000號
    商標中相同之文字「大衛朵夫」為名稱，惟在其廣告、看板
    及其他宣傳品上皆有標示「瓏山林極品」於建案名稱旁，且
    其廣告宣傳品上英文名稱係以「THE MANSION」字樣顯示，
    而非上訴人之「Davidoff」，且原審參加人瓏山林公司所銷
    售之商品為建物，與上訴人登記之商品類別及實際銷售之商
    品如煙具、雪茄、香菸、打火機等亦有相當差距，瓏山林公
    司所用「瓏山林極品-大衛朵夫」與上訴人商品已有相當區
    隔，難謂有使交易相對人誤以為兩者同一來源或具有相當之
    關聯。再者，「大衛朵夫」係源自俄國大提琴家「KarlY.Da
    vidov」，而「Davidoff」及「Davidov」皆屬西方姓氏，其
    翻譯皆可為「大衛朵夫」，原審參加人瓏山林公司銷售宣傳
    品及其網頁中亦確有記載「大衛朵夫K．Y.Davidov(0000-00
    00)」，「吟詠『大衛朵夫』從巴洛可走入新古典」，及宣
    傳品內頁「精雕細琢百年大造古典與現代交響演出」，「大
    提琴式優雅立面，打造可長可久的風格，我們將古典原素簡
    約，挹注摩登與科技現代感」等文字，且原審參加人瓏山林
    公司並未使用與上訴人相同之「Davidoff」字樣，或以任何
    文字敘述、圖樣、表徵等足以使人誤認該建案與上訴人或商
    品有關，原審參加人瓏山林公司主張其原意係以古典音樂家
    藝術風格突顯其建築格調，而非攀附上訴人商品商標等語，
    堪信為真，尚難認定原審參加人有攀附上訴人商譽為己身產
    品宣傳，而有足以影響交易秩序之行為等情，業已於理由中
    詳予論斷。上訴意旨雖以原判決違背法令為由，惟核其上訴
    理由，乃就原判決業已詳為論駁事項再事爭執，並對原審認
    定事實、取捨證據之職權行使指摘其不當，而非具體表明合
    於不適用法規、適用法規不當、或行政訴訟法第243條第2項
    所列各款之情形，難認對該判決之如何違背法令已有具體之
    指摘，應認其上訴為不合法。
三、據上論結，本件上訴為不合法，依行政訴訟法第249條第1項
    前段、第104條、民事訴訟法第95條、第78條，裁定如主文
    。
中    華    民    國    98    年    7     月    31    日
                    最高行政法院第三庭
                        審判長法官  高  啟  燦
                              法官  林  文  舟
                              法官  帥  嘉  寶
                              法官  黃  合  文
                              法官  吳  慧  娟
以  上  正  本  證  明  與  原  本  無  異
中    華    民    國    98    年    7     月    31    日
                              書記官  邱  彰  德


司法院資訊處製作；財團法人民間司法改革基金會備份。
